en: Diaper kit components: Changing mat; Diaper changing pad; Diaper cream; Diapers; Disposable bags; Hand sanitizer; Wipes; Other
pt-BR: Componentes do kit de fraldas: Trocador de roupa; Trocador de fraldas; Creme de fraldas; Fraldas; Sacolas descartáveis; Desinfetante para as mãos; Lenços; Outro
sl-SI: Sestavni deli kompleta za previjanje: Previjalna podloga; Podloga za menjavo plenic; Mazilo za previjanje; Plenice; Vrečke za enkratno uporabo; Razkužilo za roke; Robčki; Drugo
zh-CN: 尿布套装组件: 换尿布垫; 尿布更换垫; 尿布霜; 尿布; 一次性袋子; 洗手液; 湿巾; 其他
nb: Komponenter i bleiesett: Stellematte; Trekk for bleieskift; Bleiekrem; Bleier; Éngangsposer; Hånddesinfeksjonsmidler; Kluter; Annet
nl: Componenten luierset: Aankleedkussen; Luier verschoonkussen; Luiercrème; Luiers; Wegwerpzakken; Handontsmettingsmiddel; Doekjes; Andere
vi: Thành phần bộ tã: Tấm lót thay tã/bỉm; Đệm thay tã/bỉm; Kem ngừa hăm tã; Tã bỉm; Túi dùng một lần; Sản phẩm khử trùng tay; Khăn tay; Khác
zh-TW: 尿布套件零組件: 尿布墊; 換尿布墊; 布疹乳霜; 嬰童尿布; 拋棄式袋; 乾洗手; 濕紙巾; 其他
hu: Pelenkakészlet összetevői: Pelenkázószőnyeg; Pelenkacserélő betét; Popsikrém; Pelenkák; Eldobható tasakok; Kézfertőtlenítő; Törlőkendők; Egyéb
pt-PT: Componentes do kit de fraldas: Tapete de trocador; Almofada de trocador de fraldas; Creme para assadura de fralda; Fraldas; Sacos descartáveis; Antisséticos de mãos; Toalhetes; Outro
ro-RO: Componente trusă scutece: Saltea de înfășat; Covoraș pentru schimbat scutece; Cremă împotriva iritației de scutec; Scutece; Saci de unică folosință; Dezinfectant mâini; Șervețele umede; Altele
sk-SK: Súčasti súpravy plienok: Prebaľovacia podložka; Podložka na výmenu plienok; Krém na zapareniny; Plienky; Jednorazové vrecká; Prípravok na dezinfekciu rúk; Utierky; Iné
fi: Vaippapakkauksen komponentit: Hoitoalusta; Hoitoalusta; Vaippavoide; Vaipat; Kertakäyttöiset pussit; Käsien desinfiointiaine; Pyyhkeet; Muu
ja: おむつセットの内容物: おむつ替えマット; おむつ替えパッド; おむつクリーム; おむつ; 使い捨てバッグ; 手指消毒剤; ワイプ; その他
th: ส่วนประกอบชุดผ้าอ้อม: แผ่นรองเปลี่ยน; แผ่นรองเปลี่ยนผ้าอ้อม; ครีมป้องกันผ้าอ้อม; ผ้าอ้อม; ถุงใช้แล้วทิ้ง; เจลล้างมือ; ผ้าเช็ดทำความสะอาด; อื่นๆ
sv: Delar i blöjkit: Skötunderlägg; Skötbordsmadrass; Blöjkräm; Blöjor; Engångspåsar; Handsprit; Våtservetter; Övrigt
tr: Bebek bezi seti bileşenleri: Alt değiştirme matı; Bebek bezi değiştirme matı; Bebek bezi kremi; Bebek Bezleri; Tek kullanımlık çantalar; El dezenfektanı; Mendiller; Diğer
da: Komponenter til blesæt: Pusleunderlag; Bleskiftepude; Blecreme; Bleer; Engangsposer; Hånddesinfektion; Servietter; Andet
el: Περιεχόμενο του κιτ πάνας: Αλλαξιέρα; Επίθεμα αλλαγής πάνας για βρέφη; Βρεφική κρέμα; Πάνες; Σακούλες μιας χρήσης; Απολυμαντικό χεριών; Μαντηλάκια; Άλλο
es: Componentes del kit de pañales: Colchoneta cambiadora; Colchón cambiador; Crema para pañales; Pañales; Bolsas desechables; Desinfectante de manos; Toallitas; Otros
ru: Состав набора для пеленания: Пеленальный коврик; Пеленальный столик; Крем под подгузник; Подгузники; Одноразовые пакеты; Санитайзер для рук; Салфетки; Другое
it: Componenti del kit per pannolini: Materassino per fasciatoio; Fasciatoio per pannolini; Crema per irritazioni; Pannolini; Borse usa e getta; Igienizzante per mani; Salviettine; Altro
pl: Składniki zestawu pieluszek: Mata do przewijania; Podkładka do przewijania; Krem do pieluch; Pieluchy; Torby jednorazowe; Środek odkażający do rąk; Waciki; Inne
hr-HR: Komponente kompleta pelena: Podloga za presvlačenje; Podloga za previjanje; Krema za pelensko područje; Pelene; Jednokratne vrećice; Dezinfekcijsko sredstvo za ruke; Maramice; Ostalo
lt-LT: Sauskelnių komplekto komponentai: Vystymo patiesalas; Vystymo lenta; Kremas nuo sauskelnių bėrimo; Sauskelnės; Vienkartiniai maišeliai; Rankų dezinfekavimo priemonė; Servetėlės; Kita
cs: Součásti sady na přebalování: Převlékací podložka; Přebalovací podložka; Krém na opruzeniny; Plenky; Jednorázové pytle; Dezinfekční prostředek na ruce; Ubrousky; Jiné
bg-BG: Компоненти на комплекта с пелени: Подложка за повиване; Подложка за смяна на пелени; Крем за пелени; Пелени; Торбички за еднократна употреба; Дезинфектант за ръце; Кърпички; Други
de: Bestandteile des Windelsets: Wickelauflage; Wickelunterlage; Wundschutzcreme; Windeln; Einwegbeutel; Handdesinfektionsmittel; Reinigungstücher; Sonstiges
ko: 기저귀 키트 구성품: 기저귀 교체 매트; 기저귀 교체 패드; 기저귀 크림; 기저귀; 일회용 가방; 손 소독제; 물티슈; 기타
fr: Composants du kit de couches: Matelas à langer; Matelas à changer les couches; Crème pour couches; Couches; Sacs jetables; Gel antibactérien pour les mains; Lingettes; Autre